臺灣桃園地方法院刑事判決　　　　　　　 94年度易字第149號
公　訴　人　臺灣桃園地方法院檢察署檢察官
被　　　告　甲○○
上列被告因竊盜案件，經檢察官提起公訴（93年度偵字第17753
號）及移送併案審理（94年度偵字第3438、8444、9020、11016
號），本院判決如下：
    主  文
甲○○連續攜帶兇器竊盜，累犯，處有期徒刑壹年捌月。扣案之
螺絲起子、六角扳手、十字起子、機車鑰匙及汽車鑰匙各壹把，
均沒收。
    事  實
一、甲○○前於民國92年間因違反毒品危害防制條例案件，經本
    院判處應執行有期徒刑9 月，如易科罰金，以300 元折算一
    日確定，並於94年1 月7 日易科罰金執行完畢，詎其猶不知
    悔改，竟基於意圖為自己不法所有之概括犯意，先於93年10
    月12日下午3 時許，在桃園縣蘆竹鄉山鼻村2 鄰籓仔厝18號
    附近之空地，見張嘉文所持有車牌號碼HU─6905號自用小客
    車（車主為范瑞華，下稱上開自小客車）車門已遭不明人士
    破壞，有機可趁，乃以持用其所有客觀上足以對人之生命、
    身體造成危害之兇器螺絲起子1 把，強行啟動電門發動車輛
    之方式，竊取上開自小客車，得手後，即該車開往桃園縣蘆
    竹鄉五酒桶山某處，並持上開螺絲起子，將該車內之方向盤
    、儀表板、置物箱等拆下後，帶至其不知情之友人蔡秉憲位
    於桃園縣蘆竹鄉番仔厝13號之住處房間藏放。嗣於93年10月
    13日下午，友人蔡燦良、邱俊雄前來上址找屋主蔡秉憲（其
    三人均另經檢察官為不起訴處分），蔡秉憲乃隨手將上開自
    小客車之方向盤、置物箱分別送給邱俊雄、蔡燦良，而於其
    二人手持前開物品離開上址時，經警盤查發覺有異，始循線
    查悉上情，並在上址甲○○所寄居之房間內起獲上開自小客
    車之儀表板，且扣得上開其所有供竊取上開自小客車用之螺
    絲起子1 把。甲○○復自94年1 月12日起至同月14日止，先
    後於附表所示之行竊時間、地點，以分別持用其所有客觀上
    足以對人之生命、身體造成危害之兇器十字起子、六角扳手
    各1 把之方式，竊取乙○○等人所有如附表所示之財物（犯
    罪時間、地點、行為方式、被害人、竊得財物），得手後均
    供己使用。甲○○又於94年4 月11日上午6 時許，在桃園縣
    蘆竹鄉○○路80號前，見謝嘉瑜所持有車牌號碼SV6 ─215
    號之輕型機車（車主為謝明賢，下稱上開機車）停放於該處
    ，有機可機，遂以持用其所有之機車鑰匙1 把，強行啟動電
    門發動車輛之方式，竊取上開機車，得手後供己使用。甲○
    ○後於94年5 月1 日上午8 時許，在桃園縣中壢市○○○街
    21 巷39 號前，以不詳之方法，竊取梁舒斐所有放置在車牌
    號碼V3─7290號自用小客車內之行照、駕照各1 張。甲○○
    承前同一意圖為自己不法所有之概括犯意，而與真實姓名年
    籍均不詳，綽號「阿文」之成年男子基於犯意聯絡，於94年
    5 月2 日凌晨3 時許，一同至桃園縣中壢市○村街64號前，
    推由「阿文」以持用「阿文」所有之汽車鑰匙1 把，強行開
    啟車門、電門發動車輛之方式，竊取郭浩所持有停放於該處
    之車牌號碼T5─7213號自用小客車（車主為蔡月裡，下稱系
    爭自小客車），甲○○則在旁把風，得手後，供甲○○使用
    。嗣甲○○先於94年2 月16日1 時30分許，駕駛附表編號一
    所示竊得之自用小客車，行經桃園縣大園鄉○○村○○街與
    桃五線交岔路口，為警攔檢查獲，並扣得上開其所有供竊取
    附表編號一至三所示財物之六角扳手、十字起子各1 把；復
    於94年4 月19日上午9 時許，騎乘上開機車，行經桃園縣桃
    園市○○路369 號前，因未懸掛車牌，為警發覺有異而查獲
    ，並扣得其所有供竊取上開機車用之機車鑰匙1 把；後於94
    年5 月3 日18時許，在桃園縣蘆竹鄉○○村○○路107 號前
    ，因駕駛系爭自小客車而為警查獲，並扣得上開「阿文」所
    有供竊取系爭自小客車用之汽車鑰匙1 把，及在系爭自小客
    車內起出上開梁舒斐所有小客車內之行照、駕照各1 張。
二、案經桃園縣政府警察局大園分局報請臺灣桃園地方法院檢察
    署檢察官偵查起訴，及桃園縣政府警察局、桃園縣政府警察
    局大園分局移送、報請臺灣桃園地方法院檢察署檢察官移送
    併案審理。
    理  由
一、訊據被告甲○○對於上揭時、地，其持用上開其所有客觀上
    足以對人之生命、身體造成危害之兇器螺絲起子1 把，竊取
    被害人張嘉文所持有上開自小客車；復分別持用上開其所有
    客觀上足以對人之生命、身體造成危害之兇器六角扳手、十
    字起子各1 把，連續竊取如附表所示被害人乙○○等人所有
    如附表所示財物；又先後竊取被害人謝嘉瑜所持有上開機車
    ；被害人郭浩所持有系爭自小客車之事實均坦白承認，惟矢
    口否認有竊取被害人梁舒斐所有上開行照、駕照部分之犯行
    ，辯稱：上開行照、駕照係「阿文」放在系爭自小客車內，
    伊不知從何處取得云云。經查，上揭事實業據被害人張嘉文
    、乙○○、丁○○、丙○○、謝嘉瑜、梁舒斐、郭浩分別於
    警詢指述失竊情節甚詳在卷，且經證人蔡秉憲、邱俊雄、蔡
    燦良分別於警詢、偵查中證述明確在卷，此外復有贓物領據
    8 紙；車輛竊盜、車牌失竊資料個別查詢報表─查詢車輛認
    可資料2 紙；車輛、車牌失竊作業─查獲車輛認可資料1 紙
    ；車輛、車牌失竊作業─查獲車牌認可資料2 紙；車籍作業
    系統─查詢認可資料1 紙；上開自小客車及其方向盤、置物
    箱、儀表板照片8 幀；附表所示車輛、車牌之照片4 幀；上
    開機車之照片1 幀；系爭自小客車之照片4 幀；桃園縣政府
    警察局車輛、車牌遺失（尋獲）通報單4 紙；桃園縣政府警
    察局車輛、車牌遺失（尋獲）電腦輸入單1 紙附卷可稽，及
    為被告所有，供被告犯本件加重竊盜罪、竊盜罪所用之螺絲
    起子、六角扳手、十字起子、機車鑰匙各1 把；為共犯「阿
    文」所有，供被告、「阿文」犯本件竊盜罪所用之汽車鑰匙
    1 把扣案足資佐證。至被告雖就竊取被害人梁舒斐所有上開
    行照、駕照之犯行以上開情詞置辯，惟佐以於上開時、地竊
    得系爭自小客車後，即均由被告一人使用，「阿文」並未曾
    使用，及於94年5 月3 日18時許，在桃園縣蘆竹鄉○○村○
    ○路107 號前查獲被告當時，僅由被告一人駕駛使用系爭自
    小客車，而上開行照、駕照確在系爭自小客車內查獲等節，
    既經被告於本院審理中供述在卷（見本院94年7 月20日審判
    筆錄），堪認系爭自小客車自遭竊取後皆處於被告之實力支
    配下，「阿文」則未曾實際使用，而倘被告所辯為真，「阿
    文」實無可能將自己所取得之上開行照、駕照放置在系爭自
    小客車內，且未告知被告，如此乃與常情相悖，職是，被告
    所辯顯係事後卸責之詞，不足採取。綜上，本件事證明確，
    被告上揭犯行足可認定，應依法論科。
二、查被告甲○○持用於竊取上開自用小客車之螺絲起子，前端
    為金屬製、係呈尖銳狀，如持以揮舞，當能對人之生命、身
    體造成危險，應屬兇器；其分別持用於竊取如附表所示竊得
    財物之六角扳手、十字起子亦前端為金屬製、呈尖銳狀，如
    持以揮舞，當能對人之生命、身體造成危險，亦均應屬兇器
    無誤。核被告持上開螺絲起子1 把，竊取被害人張嘉文所持
    有上開自用小客車之所為，係犯刑法第321 條第1 項第3 款
    之攜帶兇器加重竊盜罪；其分別持用上開六角扳手、十字起
    子各1 把，竊取被害人乙○○等人所有如附表所示財物之所
    為，均係犯刑法第321 條第1 項第3 款之攜帶兇器加重竊盜
    罪；其先後竊取被害人謝嘉瑜所持有上開機車；被害人梁舒
    斐所有上開行照、駕照；被害人郭浩所持有系爭自小客車之
    所為，則均係犯刑法第320 條第1 項之普通竊盜罪。又被告
    與「阿文」間，就竊取系爭自小客車之犯行，有犯意聯絡及
    行為分擔，為共同正犯。被告先後多次攜帶兇器加重竊盜、
    普通竊盜犯行，時間緊接，所犯構成要件相同罪名，顯係基
    於概括犯意，為連續犯，應依刑法第56條規定以攜帶兇器加
    重竊盜一罪論，並加重其刑。公訴意旨雖僅就被告於93年10
    月12日所為之攜帶兇器加重竊盜犯行提起公訴，惟其所為如
    附表所示之3 次加重竊盜犯行，及前述其餘各次普通竊盜犯
    行，與上開經起訴部分，皆具有連續犯之裁判上一罪關係，
    依法本院自得併予審究。查被告前於92年間因違反毒品危害
    防制條例案件，經本院判處應執行有期徒刑9 月，如易科罰
    金，以300 元折算一日確定，並於94年1 月7 日易科罰金執
    行完畢，有刑案資料查註紀錄表1 份在卷足佐，其於5 年內
    再犯本件有期徒刑以上之攜帶兇器加重竊盜罪，為累犯，應
    依刑法第47條規定，遞加重其刑。爰審酌被告正值青年，不
    思正途，為貪圖己用，竟連續竊取他人所有、所持有之財物
    ，所為非是及其犯罪動機、目的、手段，又其前已有毒品前
    科，有上開刑案資料查註紀錄表在卷可參，品性非佳、生活
    狀況、智識程度、竊盜次數、被竊財物之價值，犯罪所生之
    損害，惟念其犯罪後坦承部分犯行，態度尚稱良好等一切情
    狀，量處如主文所示之刑。
三、至扣案之螺絲起子、六角扳手、十字起子、機車鑰匙、汽車
    鑰匙各1 把，均為被告或共犯「阿文」所有，且為供其犯本
    件加重竊盜罪、竊盜罪所用之物一情，業據被告供承屬實在
    卷，均應依刑法第38條第1 項第2 款之規定宣告沒收之，併
    此敘明。
四、（一）併案意旨（臺灣桃園地方法院檢察署94年偵字第8444
    　　　號）另略以：被告於94年4 月28日上午9 時至10時30
          許間某時，在桃園縣蘆竹鄉○○路2 之1 號前，見王
          吳雅瓊所有車牌號碼RWZ ─556 號之輕型機車停放於
          該處，有機可機，遂以不詳方法發動該部機車之電門
          方式而竊取之，得手後供己使用。後於94年4 月28日
          上午10時許，被告騎乘該部機車，行經桃園縣蘆竹鄉
          ○○村○○路681 號前，因與邱世和駕駛之車牌號碼
          7822－DH號自用小客車發生車禍，經邱世和委託目擊
          之人報警前來處理，而為警查獲。因認被告此部分所
          為，亦涉犯刑法第320 條第1 項之普通竊盜罪嫌。
    （二）按犯罪事實應依證據認定之，無證據不得認定其犯罪
          事實，又不能證明被告犯罪者，應諭知無罪之判決，
          刑事訴訟法第154 條第2 項、第301 條第1 項定有明
          文。刑事訴訟法上所謂認定犯罪事實之證據，係指足
          以認定被告確有犯罪行為之積極證據而言，如未能發
          現相當證據或證據不足以證明，自不能以推測或擬制
          之方法，以為裁判基礎，最高法院29年上字第3105號
          及40年臺上字第86號分別著有判例；又認定不利於被
          告之事實，須依積極證據，苟積極證據不足為不利被
          告之認定時，即應為有利於被告之認定，更不必有何
          有利之證據，最高法院30年上字第816 號判例參照。
          且刑事訴訟上證明之資料，無論其為直接或間接證據
          ，均須達於通常一般之人均不致有所懷疑，而得確信
          其為真實之程度，始得據為有罪之認定，若其關於被
          告是否犯罪之證明未能達此程度，而有合理懷疑之存
          在，致使無從形成有罪之確信，根據「罪證有疑，利
          於被告」之證據法則即不得遽為不利被告之認定，亦
          有最高法院76年度台上字第4986號判例可稽。
    （三）訊據被告自始堅決否認有竊取被害人王吳雅瓊所有車
          牌號碼RWZ ─556 號之輕型機車之犯行，辯稱：該部
          機車係伊友人「阿忠」騎乘至伊位於桃園縣蘆竹鄉○
          ○村○○路109 號之住處，交付予伊供使用等語。
    （四）按併案意旨認被告上開所為另涉有刑法第320 條第1
          項之普通竊盜罪嫌，無非以被害人王吳雅瓊於警詢中
          之指述、贓物領據，及參以被告無法提供「阿忠」之
          真實姓名、年籍供查證，亦未詳予交代交付車輛之緣
          由，且被告於偵查中自承與「阿忠」不相熟稔，豈有
          由「阿忠」其人於94年4 月28日上午9 時許竊車，而
          甘冒為人檢舉查獲之風險，旋於同日10時許，交付該
          車供被告使用之理等情為主要論據。
    （五）經查，被害人王吳雅瓊於警詢中之指述及贓物領據，
          僅能證明上開RWZ ─556 號之輕型機車於上開時、地
          失竊，後經查獲而由被害人王吳雅瓊領回之事實，並
          尚無法據之即為被告不利之認定。再者，被告雖有騎
          用上開RWZ ─556 號之輕型機車之事實，然其取得該
          機車之原由是否完全如其所辯係經伊友人「阿忠」交
          付供伊使用，固難認全然無疑，惟按被告在判罪確定
          之前，應被推定為無罪，及被告並無自證無罪之義務
          ，此乃刑事訴訟法之基本原則，又被告否認犯罪所持
          之見解，縱無可取，仍不得資以為反證其為有犯罪之
          論據（最高法院87年10月15日87年度臺上字第3471號
          判決可資參照），是縱認被告之供詞難認無瑕疵，惟
          揆諸上揭最高法院之判決，仍不得單憑此即反證被告
          涉有公訴人所指之此部分竊盜犯行。
    （六）綜上事證，實無法僅憑上開併案意旨論罪依據，即遽
          認被告有併案意旨所指此部分之普通竊盜犯行，既不
          能證明被告犯罪，自無從認此部分犯行與前開有罪部
          分為連續犯之裁判上一罪關係，故該部分應退由檢察
          官另為適法之處理。
據上論斷，應依刑事訴訟法第299 條第1 項前段，刑法第56條、
第321 條第1 項第3 款、第47條、第38條第1 項第2 款，判決如
主文。
本案經檢察官孫沛琦到庭執行職務。
中　　華　　民　　國　　94　　年　　7 　　月　　29　　日
                            臺灣桃園地方法院刑事第十二庭
                                審判長法  官  游  紅  桃
                                      法  官  林  家  賢
                                      法  官  王  美  玲
以上正本證明與原本無異。
如不服本判決，應於判決送達後10日內向本院提出上訴狀 (應附
繕本)， 上訴於臺灣高等法院。
                                     書記官   張  子  涵
中　　華　　民　　國　　94　　年　　7 　　月　　29　　日
附錄本案論罪科刑法條：
刑法第321條
犯竊盜罪而有左列情形之一者，處六月以上、五年以下有期徒刑
：
一  於夜間侵入住宅或有人居住之建築物、船艦或隱匿其內而犯
    之者。
二  毀越門扇、牆垣或其他安全設備而犯之者。
三  攜帶兇器而犯之者。
四  結夥三人以上而犯之者。
五  乘火災、水災或其他災害之際而犯之者。
六  在車站或埠頭而犯之者。
前項之未遂犯罰之。
附表：
┌──┬───────┬───────┬───┬───┬───┬────┐
│編號│行竊時間、地點│行竊方式、竊得│被害人│行為人│備註（│所犯法條│
│    │              │財物          │      │      │被害人│        │
│    │              │              │      │      │指述所│        │
│    │              │              │      │      │在卷證│        │
│    │              │              │      │      │頁數）│        │
├──┼───────┼───────┼───┼───┼───┼────┤
│ 一 │94年1 月12日22│以其所有之六角│乙○○│甲○○│併案部│刑法第32│
│    │時許；桃園縣中│扳手1 把破壞車│      │      │分：94│1條第1項│
│    │壢市○○路大江│門鎖並發動電門│      │      │年度偵│第3款   │
│    │百貨公司地下停│竊取；竊得車號│      │      │字第34│        │
│    │車場          │0313-HD 自用小│      │      │383 號│        │
│    │              │客車，得手後，│      │      │偵查卷│        │
│    │              │將該自小客車之│      │      │第14頁│        │
│    │              │車牌2 面丟棄，│      │      │      │        │
│    │              │並供己使用。  │      │      │      │        │
├──┼───────┼───────┼───┼───┼───┼────┤
│ 二 │94年1 月13日上│持用其所有之十│丁○○│甲○○│併案部│刑法第32│
│    │午9 時許；桃園│字起子1 把竊取│      │      │分：94│1 條第1 │
│    │縣蘆竹鄉○○路│車牌號碼RD－98│      │      │年度偵│項第3款 │
│    │27號前        │83號之自用小客│      │      │字第34│        │
│    │              │車車牌2面     │      │      │38號偵│        │
│    │              │              │      │      │查卷第│        │
│    │              │              │      │      │16頁  │        │
├──┼───────┼───────┼───┼───┼───┼────┤
│ 三 │94年1月14日上 │持有其所有之十│丙○○│甲○○│併案部│刑法第32│
│    │午9 時許；桃園│字起子1 把竊取│      │      │分：94│1 條第1 │
│    │縣蘆竹鄉○○路│車牌號碼2260-D│      │      │年度偵│項第3款 │
│    │南崁交流道附近│J 號之自用小客│      │      │字第34│        │
│    │某處          │車車牌2面     │      │      │38號偵│        │
│    │              │              │      │      │查卷第│        │
│    │              │              │      │      │18頁  │        │
└──┴───────┴───────┴───┴───┴───┴────┘
